---
title: "Tentative de borrow avec le BOP2"
author: "Guillaume Mulier, Lucie Biard"
date: "`r Sys.Date()`"
output: html_document
---

```{r setup, include = FALSE}
knitr::opts_chunk$set(echo = TRUE)
```

```{r, include = FALSE}
library(tidyverse)
here::i_am("Rapport/test_priors_BOP.Rmd")
library(here)

theme_set(theme_light())

load(here("Data/res_test_priors.RData"))
```

```{r mise-en-forme-tableaux}
Res1 <- map_dfr(seq_along(Res1), ~ do.call("cbind", Res1[[.x]]), .id = "id")
Res2 <- map_dfr(seq_along(Res2), ~ do.call("cbind", Res2[[.x]]), .id = "id")
```

# Avec 2 bras

Paramètres d'optimisation du seuil (comme pour mBOP de notre article) :

- FWER = 0.1
- 10 000 essais simulés pour évaluer le seuil, puis 10 000 essais par scénario
- Analyses d'efficacité et de toxicité à 20/40/60/80 patients
- $H_0 : (0.2, 0.2, 0.2, 0.4)$
- $H_1 : (0.1, 0.5, 0.2, 0.2)$

J'ai pris 6 scénarios :

- H0 = 2 bras sous $H_0$
- H1 = 1 bras sous $H_1$ et 1 sous $H_0$
- 2 H1 = 2 bras sous $H_1$
- 2 > H1 = 2 bras sous $(0.05, 0.6, 0.2, 0.15)$
- Not eff/Tox = $(0.2, 0.4, 0.2, 0.2)$ et $(0.2, 0.2, 0.1, 0.5)$
- Not eff/Tox+ = $(0.2, 0.45, 0.25, 0.1)$ et $(0.2, 0.15, 0.05, 0.6)$

Les différents schémas évalués (code à la fin pour check) :

- mBOP : le BOP2 adapté au MAMS
- mBOP borrow : partage complet de l'info de toxicité pour les bras arrêtés pour tox 
- pBOP : partage de l'info de toxicité dans les autres bras par power prior
- tBOP : partage de l'info de toxicité dans les autres bras par power prior si test non significatif entre le bras à partager et $H_0$ de toxicité
- tBOP borrow : partage de l'info de toxicité dans les autres bras par power prior avec comme puissance le degré de signification du test entre le bras à partager et $H_0$ de toxicité

## FWER

```{r, fig.cap = "FWER pour les scénarios où il faut toujours rejeter"}
Res1 %>% 
  filter(scenar %in% c("H0", "Not eff/Tox", "Not eff/Tox+"), carac_bras.ttt == "ttt1") %>% 
  ggplot(aes(carac_globales.rejet_glob, methode)) +
  geom_point() +
  facet_wrap(vars(scenar)) +
  labs(x = "FWER", y = NULL) +
  expand_limits(x = 0)
```

Au niveau du FWER, le power prior seul donne une augmentation du FWER.
Les autres stratégies donnent des résultats proches du BOP2, voire un peu meilleurs.
Pour les scénarios de discordance entre efficacité et toxicité, les stratégies dynamiques donne un FWER proche, et pour mBOP borrow une diminution du FWER.

```{r, fig.cap = "Rejet dans le bras efficace et toxique"}
Res1 %>% 
  filter(scenar %in% c("Not eff/Tox", "Not eff/Tox+"), carac_bras.ttt == "ttt1") %>% 
  ggplot(aes(carac_bras.rejet_h0, methode)) +
  geom_point() +
  facet_wrap(vars(scenar)) +
  labs(x = "% rejet", y = NULL) +
  expand_limits(x = 0)
```

```{r, fig.cap = "Rejet dans le bras futile et non toxique"}
Res1 %>% 
  filter(scenar %in% c("Not eff/Tox", "Not eff/Tox+"), carac_bras.ttt == "ttt2") %>% 
  ggplot(aes(carac_bras.rejet_h0, methode)) +
  geom_point() +
  facet_wrap(vars(scenar)) +
  labs(x = "% rejet", y = NULL) +
  expand_limits(x = 0)
```

Il semble que le gain se fasse dans le bras futile et non toxique (logique puisqu'on partage l'information de la toxicité).
Les stratégies dynamiques contrôlent mieux que le power prior l'inflation du risque d'erreur de type I.

## Puissance

```{r, fig.cap = "Rejet dans le bras 1 du scénario de puissance"}
Res1 %>% 
  filter(scenar %in% c("H1"), carac_bras.ttt == "ttt1") %>% 
  ggplot(aes(carac_bras.rejet_h0, methode)) +
  geom_point() +
  facet_wrap(vars(scenar)) +
  labs(x = "Puissance", y = NULL) +
  expand_limits(x = 0)
```

```{r, fig.cap = "Rejet bras 1 pour les scénarios avec tous les bras prometteurs"}
Res1 %>% 
  filter(scenar %in% c("2 H1", "2 > H1"), carac_bras.ttt == "ttt1") %>% 
  ggplot(aes(carac_bras.rejet_h0, methode)) +
  geom_point() +
  facet_wrap(vars(scenar)) +
  labs(x = "Puissance", y = NULL) +
  expand_limits(x = 0)
```

```{r, fig.cap = "Rejet bras 2 pour les scénarios avec tous les bras prometteurs"}
Res1 %>% 
  filter(scenar %in% c("2 H1", "2 > H1"), carac_bras.ttt == "ttt2") %>% 
  ggplot(aes(carac_bras.rejet_h0, methode)) +
  geom_point() +
  facet_wrap(vars(scenar)) +
  labs(x = "Puissance", y = NULL) +
  expand_limits(x = 0)
```

Il y a une perte de puissance qui est moindre pour les stratégies dynamiques dans le cas de la LFC.
Pour les scénarios avec plus d'un bras prometteur, on a un gain relatif en puissance, mais moindre pour les stratégies dynamiques.

## Nombre moyen de patients

```{r, fig.cap = "Nombre moyen de patients dans les scénarios nuls"}
Res1 %>% 
  filter(scenar %in% c("H0", "Not eff/Tox", "Not eff/Tox+")) %>% 
  ggplot(aes(carac_bras.tot_pat, methode)) +
  geom_point() +
  facet_grid(carac_bras.ttt ~ scenar) +
  labs(x = "Nb moyen de patients", y = NULL) +
  expand_limits(x = 0)
```

```{r, fig.cap = "Nombre moyen de patients dans les scénarios puissances"}
Res1 %>% 
  filter(!scenar %in% c("H0", "Not eff/Tox", "Not eff/Tox+")) %>% 
  ggplot(aes(carac_bras.tot_pat, methode)) +
  geom_point() +
  facet_grid(carac_bras.ttt ~ scenar) +
  labs(x = "Nb moyen de patients", y = NULL) +
  expand_limits(x = 0)
```

Pour les tBOP, on dirait qu'il y a un peu moins de patients dans les scénarios nuls, et autant pour les scénarios puissances.

# Avec 3 bras

Paramètres d'optimisation du seuil (comme pour mBOP de notre article) :

- FWER = 0.1
- 10 000 essais simulés pour évaluer le seuil, puis 10 000 essais par scénario
- Analyses d'efficacité et de toxicité à 20/40/60/80 patients
- $H_0 : (0.2, 0.2, 0.2, 0.4)$
- $H_1 : (0.1, 0.5, 0.2, 0.2)$

J'ai pris 6 scénarios :

- H0 = 3 bras sous $H_0$
- H1 = 1 bras sous $H_1$ et 2 sous $H_0$
- 3 H1 = 3 bras sous $H_1$
- 3 > H1 = 3 bras sous $(0.05, 0.6, 0.2, 0.15)$
- 3 negative = $H_0$, $(0.2, 0.4, 0.2, 0.2)$ et $(0.2, 0.2, 0.1, 0.5)$
- 3 negative+ = $(0.2, 0.1, 0.3, 0.4)$, $(0.2, 0.45, 0.25, 0.1)$ et $(0.2, 0.15, 0.05, 0.6)$

Les différents schémas évalués :

- mBOP : le BOP2 adapté au MAMS
- mBOP borrow : partage complet de l'info de toxicité pour les bras arrêtés pour tox (faiblesse du code pour l'instant à corriger)
- pBOP : partage de l'info de toxicité dans les autres bras par power prior
- tBOP : partage de l'info de toxicité dans les autres bras par power prior si test non significatif entre le bras à partager et $H_0$ de toxicité
- tBOP borrow : partage de l'info de toxicité dans les autres bras par power prior avec comme puissance le degré de signification du test entre le bras à partager et $H_0$ de toxicité

## FWER

```{r, fig.cap = "FWER pour les scénarios où il faut toujours rejeter"}
Res2 %>% 
  filter(scenar %in% c("H0", "3 negative", "3 negative+"), carac_bras.ttt == "ttt1") %>% 
  ggplot(aes(carac_globales.rejet_glob, methode)) +
  geom_point() +
  facet_wrap(vars(scenar)) +
  labs(x = "FWER", y = NULL) +
  expand_limits(x = 0)
```

Avec 3 bras, le FWER est diminué pour les stratégies dynamiques, et plus encore pour mBOP borrow.
On a toujours l'inflation du FWER pour le power prior.

```{r, fig.cap = "Rejet dans le bras futile et toxique"}
Res2 %>% 
  filter(scenar %in% c("3 negative", "3 negative+"), carac_bras.ttt == "ttt1") %>% 
  ggplot(aes(carac_bras.rejet_h0, methode)) +
  geom_point() +
  facet_wrap(vars(scenar)) +
  labs(x = "% rejet", y = NULL) +
  expand_limits(x = 0)
```

```{r, fig.cap = "Rejet dans le bras efficace et toxique"}
Res2 %>% 
  filter(scenar %in% c("3 negative", "3 negative+"), carac_bras.ttt == "ttt2") %>% 
  ggplot(aes(carac_bras.rejet_h0, methode)) +
  geom_point() +
  facet_wrap(vars(scenar)) +
  labs(x = "% rejet", y = NULL) +
  expand_limits(x = 0)
```

```{r, fig.cap = "Rejet dans le bras futile et non toxique"}
Res2 %>% 
  filter(scenar %in% c("3 negative", "3 negative+"), carac_bras.ttt == "ttt3") %>% 
  ggplot(aes(carac_bras.rejet_h0, methode)) +
  geom_point() +
  facet_wrap(vars(scenar)) +
  labs(x = "% rejet", y = NULL) +
  expand_limits(x = 0)
```

Il y a gain de FWER (diminution) dans les bras concurrent au bras toxique, ce qui est logique puisqu'on va partager l'information d'un bras toxique.
On arrive presque à contrôler le risque $\alpha$ bras-spécifique avec le partage d'information.

## Puissance

```{r, fig.cap = "Rejet dans le bras 1 du scénario de puissance"}
Res2 %>% 
  filter(scenar %in% c("H1"), carac_bras.ttt == "ttt1") %>% 
  ggplot(aes(carac_bras.rejet_h0, methode)) +
  geom_point() +
  facet_wrap(vars(scenar)) +
  labs(x = "Puissance", y = NULL) +
  expand_limits(x = 0)
```

```{r, fig.cap = "Rejet bras 1 pour les scénarios avec tous les bras prometteurs"}
Res2 %>% 
  filter(scenar %in% c("3 H1", "3 > H1"), carac_bras.ttt == "ttt1") %>% 
  ggplot(aes(carac_bras.rejet_h0, methode)) +
  geom_point() +
  facet_wrap(vars(scenar)) +
  labs(x = "Puissance", y = NULL) +
  expand_limits(x = 0)
```

```{r, fig.cap = "Rejet bras 2 pour les scénarios avec tous les bras prometteurs"}
Res2 %>% 
  filter(scenar %in% c("3 H1", "3 > H1"), carac_bras.ttt == "ttt2") %>% 
  ggplot(aes(carac_bras.rejet_h0, methode)) +
  geom_point() +
  facet_wrap(vars(scenar)) +
  labs(x = "Puissance", y = NULL) +
  expand_limits(x = 0)
```

```{r, fig.cap = "Rejet bras 3 pour les scénarios avec tous les bras prometteurs"}
Res2 %>% 
  filter(scenar %in% c("3 H1", "3 > H1"), carac_bras.ttt == "ttt3") %>% 
  ggplot(aes(carac_bras.rejet_h0, methode)) +
  geom_point() +
  facet_wrap(vars(scenar)) +
  labs(x = "Puissance", y = NULL) +
  expand_limits(x = 0)
```

Dans le scénario de la LFC, on a une perte de puissance, mais s'il y a 3 bras prometteurs, on a un gain de puissance.
Le gain est meilleur quand on partage plus d'information entre les bras.
Aussi, on a un meilleur gain de puissance qu'avec 2 bras de traitement il semble.

## Nombre moyen de patients

```{r, fig.cap = "Nombre moyen de patients dans les scénarios nuls"}
Res2 %>% 
  filter(scenar %in% c("H0", "3 negative", "3 negative+")) %>% 
  ggplot(aes(carac_bras.tot_pat, methode)) +
  geom_point() +
  facet_grid(carac_bras.ttt ~ scenar) +
  labs(x = "Nb moyen de patients", y = NULL) +
  expand_limits(x = 0)
```

```{r, fig.cap = "Nombre moyen de patients dans les scénarios puissances"}
Res2 %>% 
  filter(!scenar %in% c("H0", "3 negative", "3 negative+")) %>% 
  ggplot(aes(carac_bras.tot_pat, methode)) +
  geom_point() +
  facet_grid(carac_bras.ttt ~ scenar) +
  labs(x = "Nb moyen de patients", y = NULL) +
  expand_limits(x = 0)
```

On a cette fois-ci globalement plus de patients recrutés en partageant l'information.

# Fonctions pour simuler

Voilà les fonctions.
Je voudrais bien qu'on regarde si je n'ai pas fait de bêtises ^^.

```{r}
real_essai_bop <- function(data, analyses, CPar, PPar, AnaEff, AnaTox, 
                           phi_eff, phi_tox, prior_eff, prior_tox) {
  data$arret_eff <- data$arret_tox <- NA_integer_
  for (i in seq_len(max(data$nb_ana))) {
    Nb_pts <- analyses[i]
    seuil <- 1 - CPar * (Nb_pts / analyses[length(analyses)]) ** PPar
    n_eff <- data$tot_eff[data$nb_ana == i]
    n_tox <- Nb_pts - data$tot_notox[data$nb_ana == i]
    PPEff <- pbeta(phi_eff, prior_eff + n_eff, 1 - prior_eff + Nb_pts - n_eff)
    if (i != 1) PPEff[data$arret_eff[data$nb_ana == (i - 1)] == 1] <- 1.5
    if (Nb_pts %in% AnaEff) {
      data$arret_eff[data$nb_ana == i] <- as.integer(PPEff > seuil)
    } else {
      if (i == 1) data$arret_eff[data$nb_ana == i] <- 0 else data$arret_eff[data$nb_ana == i] <- data$arret_eff[data$nb_ana == (i - 1)]
    }
    PPTox <- 1 - pbeta(phi_tox, prior_tox + n_tox, 1 - prior_tox + Nb_pts - n_tox)
    if (i != 1) PPTox[data$arret_tox[data$nb_ana == (i - 1)] == 1] <- 1.5
    if (Nb_pts %in% AnaTox) {
      data$arret_tox[data$nb_ana == i] <- as.integer(PPTox > seuil)
    } else {
      if (i == 1) data$arret_tox[data$nb_ana == i] <- 0 else data$arret_tox[data$nb_ana == i] <- data$arret_tox[data$nb_ana == (i - 1)]
    }
  }
  return(data)
}

real_essai_bop_borrow <- function(data, analyses, CPar, PPar, AnaEff, AnaTox, 
                                  phi_eff, phi_tox, prior_eff, prior_tox) {
  data$arret_eff <- data$arret_tox <- NA_integer_
  BrasArretes <- rep(FALSE, length(unique(data$ttt)))
  for (i in seq_len(max(data$nb_ana))) {
    Nb_pts <- analyses[i]
    seuil <- 1 - CPar * (Nb_pts / analyses[length(analyses)]) ** PPar
    if (i == 1) {
      n_eff <- data$tot_eff[data$nb_ana == i]
      n_tox <- Nb_pts - data$tot_notox[data$nb_ana == i]
      n_tox_autres <- vapply(seq_along(n_tox), \(x) sum((n_tox * BrasArretes)[-x]), numeric(1))
      n_pts_bras <- rep(Nb_pts, length(n_tox))
      n_pts_autres <- vapply(seq_along(n_tox), \(x) sum((n_pts_bras * BrasArretes)[-x]), numeric(1))
    } else { # Si on n'est pas à la première analyse, il ne faut actualiser n_tox et n_pts que pour les cas où on ne s'est pas arrêté
      VecNonArrets <- data$arret_eff[data$nb_ana == (i - 1)] == 0 & data$arret_tox[data$nb_ana == (i - 1)] == 0
      n_eff[VecNonArrets] <- data$tot_eff[data$nb_ana == i][VecNonArrets]
      n_tox[VecNonArrets] <- Nb_pts - data$tot_notox[data$nb_ana == i][VecNonArrets]
      n_tox_autres <- vapply(seq_along(n_tox), \(x) sum((n_tox * BrasArretes)[-x]), numeric(1))
      n_pts_bras[VecNonArrets] <- rep(Nb_pts, sum(VecNonArrets))
      n_pts_autres <- vapply(seq_along(n_pts_bras), \(x) sum((n_pts_bras * BrasArretes)[-x]), numeric(1))
    }
    PPEff <- pbeta(phi_eff, prior_eff + n_eff, 1 - prior_eff + Nb_pts - n_eff)
    if (i != 1) PPEff[data$arret_eff[data$nb_ana == (i - 1)] == 1] <- 1.5
    if (Nb_pts %in% AnaEff) {
      data$arret_eff[data$nb_ana == i] <- as.integer(PPEff > seuil)
    } else {
      if (i == 1) data$arret_eff[data$nb_ana == i] <- 0 else data$arret_eff[data$nb_ana == i] <- data$arret_eff[data$nb_ana == (i - 1)]
    }
    PPTox <- 1 - pbeta(phi_tox, prior_tox + n_tox + n_tox_autres, 1 - prior_tox + Nb_pts - n_tox + n_pts_autres - n_tox_autres)
    if (i != 1) PPTox[data$arret_tox[data$nb_ana == (i - 1)] == 1] <- 1.5
    if (Nb_pts %in% AnaTox) {
      data$arret_tox[data$nb_ana == i] <- as.integer(PPTox > seuil)
    } else {
      if (i == 1) data$arret_tox[data$nb_ana == i] <- 0 else data$arret_tox[data$nb_ana == i] <- data$arret_tox[data$nb_ana == (i - 1)]
    }
    if (i == 1) {
      BrasArretes <- data$arret_tox[data$nb_ana == i] == 1
    } else {
      BrasArretes[data$arret_eff[data$nb_ana == (i - 1)] == 0] <- data$arret_tox[data$nb_ana == i][data$arret_eff[data$nb_ana == (i - 1)] == 0] == 1
    }
    
  }
  return(data)
}

real_essai_bop_power <- function(data, analyses, CPar, PPar, AnaEff, AnaTox, A0, 
                                 phi_eff, phi_tox, prior_eff, prior_tox) {
  data$arret_eff <- data$arret_tox <- NA_integer_
  for (i in seq_len(max(data$nb_ana))) {
    Nb_pts <- analyses[i]
    seuil <- 1 - CPar * (Nb_pts / analyses[length(analyses)]) ** PPar
    if (i == 1) {
      n_eff <- data$tot_eff[data$nb_ana == i]
      n_tox <- Nb_pts - data$tot_notox[data$nb_ana == i]
      n_tox_autres <- vapply(seq_along(n_tox), \(x) sum(n_tox[-x]), numeric(1))
      n_pts_bras <- rep(Nb_pts, length(n_tox))
      n_pts_autres <- vapply(seq_along(n_tox), \(x) sum(n_pts_bras[-x]), numeric(1))
    } else { # Si on n'est pas à la première analyse, il ne faut actualiser n_tox et n_pts que pour les cas où on ne s'est pas arrêté
      VecNonArrets <- data$arret_eff[data$nb_ana == (i - 1)] == 0 & data$arret_tox[data$nb_ana == (i - 1)] == 0
      n_eff[VecNonArrets] <- data$tot_eff[data$nb_ana == i][VecNonArrets]
      n_tox[VecNonArrets] <- Nb_pts - data$tot_notox[data$nb_ana == i][VecNonArrets]
      n_tox_autres <- vapply(seq_along(n_tox), \(x) sum(n_tox[-x]), numeric(1))
      n_pts_bras[VecNonArrets] <- rep(Nb_pts, sum(VecNonArrets))
      n_pts_autres <- vapply(seq_along(n_pts_bras), \(x) sum(n_pts_bras[-x]), numeric(1))
    }
    PPEff <- pbeta(phi_eff, prior_eff + n_eff, 1 - prior_eff + Nb_pts - n_eff)
    if (i != 1) PPEff[data$arret_eff[data$nb_ana == (i - 1)] == 1] <- 1.5
    if (Nb_pts %in% AnaEff) {
      data$arret_eff[data$nb_ana == i] <- as.integer(PPEff > seuil)
    } else {
      if (i == 1) data$arret_eff[data$nb_ana == i] <- 0 else data$arret_eff[data$nb_ana == i] <- data$arret_eff[data$nb_ana == (i - 1)]
    }
    PPTox <- 1 - pbeta(phi_tox, prior_tox + n_tox + A0 * n_tox_autres, 1 - prior_tox + Nb_pts - n_tox + A0 * (n_pts_autres - n_tox_autres))
    if (i != 1) PPTox[data$arret_tox[data$nb_ana == (i - 1)] == 1] <- 1.5
    if (Nb_pts %in% AnaTox) {
      data$arret_tox[data$nb_ana == i] <- as.integer(PPTox > seuil)
    } else {
      if (i == 1) data$arret_tox[data$nb_ana == i] <- 0 else data$arret_tox[data$nb_ana == i] <- data$arret_tox[data$nb_ana == (i - 1)]
    }
  }
  return(data)
}

real_essai_bop_power_test <- function(data, analyses, CPar, PPar, AnaEff, AnaTox, A0, Tox0, SeuilP, 
                                      phi_eff, phi_tox, prior_eff, prior_tox) {
  data$arret_eff <- data$arret_tox <- NA_integer_
  for (i in seq_len(max(data$nb_ana))) {
    Nb_pts <- analyses[i]
    seuil <- 1 - CPar * (Nb_pts / analyses[length(analyses)]) ** PPar
    if (i == 1) {
      n_eff <- data$tot_eff[data$nb_ana == i]
      n_tox <- Nb_pts - data$tot_notox[data$nb_ana == i]
      n_pts_bras <- rep(Nb_pts, length(n_tox))
      n_toxpts_autres <- vapply(seq_along(n_tox), \(x) {
        Pvals <- vapply(seq_along(n_tox)[-x], \(t) binom.test(n_tox[t], n_pts_bras[t], Tox0)$p.value, numeric(1))
        return(c(sum(n_tox[-x][Pvals > SeuilP]), sum((Pvals > SeuilP) * n_pts_bras[-x])))
      }, numeric(2))
    } else { # Si on n'est pas à la première analyse, il ne faut actualiser n_tox et n_pts que pour les cas où on ne s'est pas arrêté
      VecNonArrets <- data$arret_eff[data$nb_ana == (i - 1)] == 0 & data$arret_tox[data$nb_ana == (i - 1)] == 0
      n_eff[VecNonArrets] <- data$tot_eff[data$nb_ana == i][VecNonArrets]
      n_tox[VecNonArrets] <- Nb_pts - data$tot_notox[data$nb_ana == i][VecNonArrets]
      n_pts_bras[VecNonArrets] <- rep(Nb_pts, sum(VecNonArrets))
      n_toxpts_autres <- vapply(seq_along(n_tox), \(x) {
        Pvals <- vapply(seq_along(n_tox)[-x], \(t) binom.test(n_tox[t], n_pts_bras[t], Tox0)$p.value, numeric(1))
        return(c(sum(n_tox[-x][Pvals > SeuilP]), sum((Pvals > SeuilP) * n_pts_bras[-x])))
      }, numeric(2))
    }
    PPEff <- pbeta(phi_eff, prior_eff + n_eff, 1 - prior_eff + Nb_pts - n_eff)
    if (i != 1) PPEff[data$arret_eff[data$nb_ana == (i - 1)] == 1] <- 1.5
    if (Nb_pts %in% AnaEff) {
      data$arret_eff[data$nb_ana == i] <- as.integer(PPEff > seuil)
    } else {
      if (i == 1) data$arret_eff[data$nb_ana == i] <- 0 else data$arret_eff[data$nb_ana == i] <- data$arret_eff[data$nb_ana == (i - 1)]
    }
    PPTox <- 1 - pbeta(phi_tox, prior_tox + n_tox + A0 * sum(n_toxpts_autres[1, ]), 1 - prior_tox + Nb_pts - n_tox + A0 * (sum(n_toxpts_autres[2, ]) - sum(n_toxpts_autres[1, ])))
    if (i != 1) PPTox[data$arret_tox[data$nb_ana == (i - 1)] == 1] <- 1.5
    if (Nb_pts %in% AnaTox) {
      data$arret_tox[data$nb_ana == i] <- as.integer(PPTox > seuil)
    } else {
      if (i == 1) data$arret_tox[data$nb_ana == i] <- 0 else data$arret_tox[data$nb_ana == i] <- data$arret_tox[data$nb_ana == (i - 1)]
    }
  }
  return(data)
}

real_essai_bop_borrow_test <- function(data, analyses, CPar, PPar, AnaEff, AnaTox, A0, Tox0, 
                                       phi_eff, phi_tox, prior_eff, prior_tox) {
  data$arret_eff <- data$arret_tox <- NA_integer_
  for (i in seq_len(max(data$nb_ana))) {
    Nb_pts <- analyses[i]
    seuil <- 1 - CPar * (Nb_pts / analyses[length(analyses)]) ** PPar
    if (i == 1) {
      n_eff <- data$tot_eff[data$nb_ana == i]
      n_tox <- Nb_pts - data$tot_notox[data$nb_ana == i]
      n_pts_bras <- rep(Nb_pts, length(n_tox))
      n_toxpts_autres <- vapply(seq_along(n_tox), \(x) {
        Pvals <- vapply(seq_along(n_tox)[-x], \(t) binom.test(n_tox[t], n_pts_bras[t], Tox0)$p.value, numeric(1))
        return(c(sum(n_tox[-x] * Pvals), sum(Pvals * n_pts_bras[-x])))
      }, numeric(2))
    } else { # Si on n'est pas à la première analyse, il ne faut actualiser n_tox et n_pts que pour les cas où on ne s'est pas arrêté
      VecNonArrets <- data$arret_eff[data$nb_ana == (i - 1)] == 0 & data$arret_tox[data$nb_ana == (i - 1)] == 0
      n_eff[VecNonArrets] <- data$tot_eff[data$nb_ana == i][VecNonArrets]
      n_tox[VecNonArrets] <- Nb_pts - data$tot_notox[data$nb_ana == i][VecNonArrets]
      n_pts_bras[VecNonArrets] <- rep(Nb_pts, sum(VecNonArrets))
      n_toxpts_autres <- vapply(seq_along(n_tox), \(x) {
        Pvals <- vapply(seq_along(n_tox)[-x], \(t) binom.test(n_tox[t], n_pts_bras[t], Tox0)$p.value, numeric(1))
        return(c(sum(n_tox[-x] * Pvals), sum(Pvals * n_pts_bras[-x])))
      }, numeric(2))
    }
    PPEff <- pbeta(phi_eff, prior_eff + n_eff, 1 - prior_eff + Nb_pts - n_eff)
    if (i != 1) PPEff[data$arret_eff[data$nb_ana == (i - 1)] == 1] <- 1.5
    if (Nb_pts %in% AnaEff) {
      data$arret_eff[data$nb_ana == i] <- as.integer(PPEff > seuil)
    } else {
      if (i == 1) data$arret_eff[data$nb_ana == i] <- 0 else data$arret_eff[data$nb_ana == i] <- data$arret_eff[data$nb_ana == (i - 1)]
    }
    PPTox <- 1 - pbeta(phi_tox, prior_tox + n_tox + A0 * sum(n_toxpts_autres[1, ]), 1 - prior_tox + Nb_pts - n_tox + A0 * (sum(n_toxpts_autres[2, ]) - sum(n_toxpts_autres[1, ])))
    if (i != 1) PPTox[data$arret_tox[data$nb_ana == (i - 1)] == 1] <- 1.5
    if (Nb_pts %in% AnaTox) {
      data$arret_tox[data$nb_ana == i] <- as.integer(PPTox > seuil)
    } else {
      if (i == 1) data$arret_tox[data$nb_ana == i] <- 0 else data$arret_tox[data$nb_ana == i] <- data$arret_tox[data$nb_ana == (i - 1)]
    }
  }
  return(data)
}

opcharac <- function(ana_inter,
                     ana_inter_tox = NULL,
                     p_n,
                     prior = NULL,
                     p_a,
                     phi = NULL,
                     mat_beta_xi = matrix(c(1, 1, 0, 0, 0, 1, 0, 1), nrow = 2, byrow = TRUE),
                     CPar = .6,
                     PPar = .8,
                     methode = c("bop", "bop_borrow", "bop_power", "bop_power_test", "bop_borrow_test"),
                     A0 = 0, SeuilP = .2, 
                     tableau_essais = NULL) {
  
  
  # Check arguments ----
  methode <- match.arg(methode)
  if (length(CPar) != 1 | length(PPar) != 1) 
    stop("CPar and PPar should be hyperparameters of the threshold determined by function deter_cutoff.", call. = FALSE)
  if (!is.matrix(mat_beta_xi) || any(dim(mat_beta_xi) != c(2, 4)))
    stop("\"mat_beta_xi\" should be a 2 by 4 matrix.", call. = FALSE)
  if (!dplyr::near(sum(p_n), 1))
    stop("Vector \"p_n\" should sum to 1.", call. = FALSE)
  if (length(p_n) != 4)
    stop("\"p_n\" should be a vector of length 4:\n1 = Pr(Eff & Tox), 2 = Pr(Eff & no Tox), 3 = Pr(no Eff & Tox) and 4 = Pr(no Eff & no Tox).", call. = FALSE)
  if (is.null(prior)) {
    prior <- p_n
  } else {
    if (length(prior) != 4)
      stop("Vector \"prior\" should be of length 4:\n1 = Pr(Eff & Tox), 2 = Pr(Eff & no Tox), 3 = Pr(no Eff & Tox) and 4 = Pr(no Eff & no Tox).", call. = FALSE)
  }
  if (!dplyr::near(sum(p_a), 1))
    stop("Vector \"p_a\" should sum to 1.", call. = FALSE)
  if (length(p_a) != 4)
    stop("\"p_a\" should be a vector of length 4:\n1 = Pr(Eff & Tox), 2 = Pr(Eff & no Tox), 3 = Pr(no Eff & Tox) and 4 = Pr(no Eff & no Tox).", call. = FALSE)
  if (!is.numeric(ana_inter) | any(ana_inter < 0) | any(ana_inter %% 1 != 0))
    stop("\"ana_inter\" should be a vector of positive integers.", call. = FALSE)
  if (!is.null(ana_inter_tox)) {
    if (any(ana_inter_tox %% 1 != 0))
      stop("\"ana_inter_tox\" represents the number of supplementary patients at each interim analysis for toxicity and should thus be composed of integers.", call. = FALSE)
    if (sum(ana_inter) != sum(ana_inter_tox))
      stop("\"ana_inter\" and \"ana_inter_tox\" should sum to the same amount of patients.", call. = FALSE)
  }
  
  # Precompute variables ----
  
  # Reconstitution of phi. If no specified value, the values under H0 are taken.
  if (is.null(phi)) {
    phitox <- c(sum(p_n * mat_beta_xi[1, ]), 1 - sum(p_n * mat_beta_xi[2, ]))
    phi <- phitox
    phinotox <- c(sum(p_n * mat_beta_xi[1, ]), sum(p_n * mat_beta_xi[2, ]))
  } else {
    phitox <- phi
    phinotox <- c(phi[1], 1 - phi[2])
  }
  
  # Number of arms
  n_bras <- length(unique(tableau_essais$ttt))
  
  # Interim analyses
  ana_eff <- cumsum(ana_inter)
  ana_tox <- if (is.null(ana_inter_tox)) cumsum(ana_inter) else cumsum(ana_inter_tox)
  analyses <- sort(union(ana_eff, ana_tox))
  
  phi_eff <- phitox[1] # Phi for efficacy
  phi_tox <- phitox[2] # Phi for toxicity
  prior_eff <- sum(prior * mat_beta_xi[1,])
  prior_tox <- sum(prior * (1 - mat_beta_xi[2,]))
  
  # Compute the trials ----
  
  # Splitting the data to perform separately each trial
  tableau_essais <- split(tableau_essais, tableau_essais$n_simu)
  tableau_essais <- map_dfr(
    .x = tableau_essais,
    .f = function(data) {
      if (methode == "bop") {
        real_essai_bop(data, analyses, CPar, PPar, ana_eff, ana_tox, phi_eff, phi_tox, prior_eff, prior_tox)
      } else if (methode == "bop_borrow") {
        real_essai_bop_borrow(data, analyses, CPar, PPar, ana_eff, ana_tox, phi_eff, phi_tox, prior_eff, prior_tox)
      } else if (methode == "bop_power") {
        real_essai_bop_power(data, analyses, CPar, PPar, ana_eff, ana_tox, A0, phi_eff, phi_tox, prior_eff, prior_tox)
      } else if (methode == "bop_power_test") {
        real_essai_bop_power_test(data, analyses, CPar, PPar, ana_eff, ana_tox, A0, phi_tox, SeuilP, phi_eff, phi_tox, prior_eff, prior_tox)
      } else if (methode == "bop_borrow_test") {
        real_essai_bop_borrow_test(data, analyses, CPar, PPar, ana_eff, ana_tox, A0, phi_tox, phi_eff, phi_tox, prior_eff, prior_tox)
      }
      
    }
  )
  
  # Decision rules
  tableau_essais <- tableau_essais %>%
    mutate(
      prior_eff = prior_eff,
      prior_tox = prior_tox,
      decision = dplyr::case_when((nb_ana != max(nb_ana)) & (arret_eff == 0) & (arret_tox == 0) ~ "Continue",
                                  (nb_ana == max(nb_ana)) & (arret_eff == 0) & (arret_tox == 0) ~ "Accept the treatment",
                                  (nb_ana != max(nb_ana)) & ((arret_eff != 0) | (arret_tox != 0)) ~ "Early stopping",
                                  (nb_ana == max(nb_ana)) & ((arret_eff != 0) | (arret_tox != 0)) ~ "Stopping"),
      decision_eff = dplyr::case_when((nb_ana != max(nb_ana)) & (arret_eff == 0) ~ "Continue",
                                      (nb_ana == max(nb_ana)) & (arret_eff == 0) ~ "Accept the treatment",
                                      (nb_ana != max(nb_ana)) & (arret_eff != 0) ~ "Early stopping (futility)",
                                      (nb_ana == max(nb_ana)) & (arret_eff != 0) ~ "Stopping (futility)"),
      decision_tox = dplyr::case_when((nb_ana != max(nb_ana)) & (arret_tox == 0) ~ "Continue",
                                      (nb_ana == max(nb_ana)) & (arret_tox == 0) ~ "Accept the treatment",
                                      (nb_ana != max(nb_ana)) & (arret_tox != 0) ~ "Early stopping (toxicity)",
                                      (nb_ana == max(nb_ana)) & (arret_tox != 0) ~ "Stopping (toxicity)")) %>%
    filter(decision != "Continue") %>%
    group_by(n_simu, ttt) %>%
    arrange(n_simu, ttt, nb_ana) %>%
    slice(1) %>%
    ungroup()
  
  
  # Output of the function ----
  return(list(
    carac_globales = data.frame(
      p_n = paste0("(", paste(p_n, collapse = "/"), ")"),
      p_a = paste0("(", paste(p_a, collapse = "/"), ")"),
      rejet_glob = tableau_essais %>%
        group_by(n_simu) %>%
        summarise(
          rejet_glob = sum(decision == "Accept the treatment") > 0,
          .groups = "drop"
        ) %>%
        summarise(rejet_glob = mean(rejet_glob)) %>%
        pull(rejet_glob)
    ),
    carac_bras = data.frame(
      summarise_decision(tableau_essais, ttt, decision, "Accept the treatment", rejet_h0) %>%
        left_join(summarise_decision(tableau_essais, ttt, decision, "Early stopping", arret_precoce), by = "ttt") %>%
        left_join(summarise_detect(tableau_essais, ttt, decision, "Stopping|stopping", arret), by = "ttt") %>%
        left_join(summarise_decision(tableau_essais, ttt, decision_eff, "Early stopping (futility)", arret_precoce_fut), by = "ttt") %>%
        left_join(summarise_decision(tableau_essais, ttt, decision_tox, "Early stopping (toxicity)", arret_precoce_tox), by = "ttt") %>%
        left_join(summarise_detect(tableau_essais, ttt, decision_eff, "futility", arret_fut), by = "ttt") %>%
        left_join(summarise_detect(tableau_essais, ttt, decision_tox, "toxicity", arret_tox), by = "ttt") %>%
        left_join(summarise_ttt(tableau_essais, ttt, tot_pat), by = "ttt") %>%
        left_join(summarise_ttt(tableau_essais, ttt, tot_eff), by = "ttt") %>%
        left_join(summarise_ttt(tableau_essais, ttt, tot_pat - tot_notox, tot_tox), by = "ttt")
    )
  ))
  
}
```

